# 求助陈版及大家个问题

提问人：等待也是一种幸 时间：2022-07-20 09:41:47
背景：一民营企业，自然人全资持股。现在拟签订协议将部分债权债务转让给股东个人，收付由股东个人负责。
疑问：
（ 1 ）如果转让的是等额的债权债务，那是否可以认定个人股东无收益，企业直接对冲债权债务即可？
（ 2 ）对于债权，是一种资产，转让给个人，个人又是股东，涉及个税吗？
（ 3 ）同样，债务转让给股东，或者说这笔债权债务转让发生的对方是股东，身份特殊，是否涉及权益性交易的问题呢？
请教下陈版及大家，谢谢！

回答人：chenyiwei
关键在于转移债权债务条件的公允性，以及是否履行了必要的程序（转移债权需通知债务人，转移债务需征得债权人同意）。
债权的公允价值理论上应等于其预计可收回金额的折现值（考虑来源于债务人的信用风险的影响）；而债务的公允价值等于其日后有义务支付的金额的折现值。如果所转移的债权和债务的公允价值不等，则需就其差额收取或支付补价。为此，理论上需对拟转移的债权和债务（特别是债权资产）进行评估。如果未按公允价值转移或者收付补价，则可能涉及权益性交易问题。
税务问题建议咨询税务专业人士。